【裁判字號】    99,交抗,453
【裁判日期】    990930
【裁判案由】    聲明異議
【裁判全文】
臺灣高等法院高雄分院刑事裁定         99年度交抗字第453號
抗  告  人
即受處分人  秀和能源科技股份有限公司
代  表  人  甲○○
上列抗告人因違反道路交通管理處罰條例聲明異議案件，不服臺
灣高雄地方法院中華民國99年7 月30日裁定（99年度交聲字第14
76號），提起抗告，本院裁定如下：
    主  文
抗告駁回。
    理  由
一、本件經本院審理結果，認第一審裁定認事、用法均無違誤，
    應予維持，並引用第一審裁定之理由及證據（如附件）。
二、本件抗告意旨略以：原審理由內指出禁止臨時紅色標線為
    主管機關勘查後，將停車格刨除塗銷，並劃設紅色標線，但
    異議狀內所附照片，可知該處停車格已塗銷，但並未刨除。
    岡山鎮公所附民眾陳情廢除阿公店路二段137 號前停車格
    之陳情書，並非核准書，無法令人信服，為此請撤銷原裁定
    云云。
三、經查：抗告人所有之車牌號碼9475-XP 號自用小客車，於99
    年4 月19日13時20分許，所停放在高雄縣岡山鎮○○○路○
    段13 7號前，確屬禁止臨時停車紅色標線區○○○○路權為
    主管機關高雄縣岡山鎮公所劃設，且該所係依民眾申請並勘
    查後，將停車格刨除塗銷，並劃設紅色標線乙節，業據高雄
    縣政府警察局岡山分局99年5 月12日高縣岡警交字第099000
    6453號函說明在卷（見原審卷第16頁) ，上開業據原裁定論
    述甚詳，再觀之抗告人及高雄縣政府警察局岡山分局分別於
    原審所附之照片二幁及四幁( 見原審卷第6 頁、第28、29
    頁) ，該處停車格確已有刨除並塗銷之痕跡，並劃設紅色標
    線等情甚明，抗告人抗告意旨以該處停車格已塗銷並未刨除
    云云，自非可取。又該鎮○○○路○段137 號前劃設有禁止
    臨時停車紅線及停車格塗銷乙案，係該岡山鎮公所職權所為
    ，亦有高雄縣岡山鎮公所以99年7 月5 日岡鎮建字第099001
    5192號函覆可按，而高雄縣岡山鎮公所之所以廢除上開停車
    格，此乃案外人李聰仁96年9 月29日以高雄縣岡山鎮○○○
    路○段137 號已興建房屋完成，路邊停車格立於門前妨礙出
    入等情，向高雄縣岡山鎮公所陳情，業經高雄縣岡山鎮公所
    於96年10月3 日岡鎮建字第0960 024557 號函示同意，有該
    函及民眾陳請廢除阿公店路二段13 7號前停車格以利居家人
    車通行之陳情書、建築物使用執照各1 份及已建築完成住宅
    現場照片2 張（以上見原審卷第32至35頁）。是抗告人仍以
    上開陳情書非核准書云云為辯，亦非可採。
四、綜上所述，抗告人所有上開自用小客車，確有於前揭時地在
    禁止臨時停車處所停車之違規情事，則原審以抗告人有違反
    道路交通管理處罰條例第56條第1 項第1 款規定，而駁回抗
    告人之異議，經核並無不合，抗告人仍執上開陳詞，指摘原
    裁定不當，為無理由，應予駁回。
五、據上論結，應依道路交通案件處理辦法第26條、刑事訴訟法
    第412 條，裁定如主文。
中    華    民    國    99    年    9     月    30    日
                 刑事第九庭     審判長法  官  莊秋桃
                                      法  官  孫啟強
                                      法  官  田平安
以上正本與原本無異。
本件不得再抗告。
中    華    民    國    99    年    9     月    30    日
                                  書  記  官  馬蕙梅

司法院資訊處製作；財團法人民間司法改革基金會備份。
